【裁判字號】    90,台上,2039
【裁判日期】    901116
【裁判案由】    給付買賣價金
【裁判全文】
最高法院民事裁定                                九十年度台上字第二○三九號
    上  訴  人  甲○○
    被 上訴 人  日昇建設有限公司
    法定代理人  夏清德
右當事人間請求給付買賣價金事件，上訴人對於中華民國八十八年十一月二十三日台
灣高等法院第二審判決（八十七年度上字第七○○號），提起上訴，本院裁定如左：
    主  文
上訴駁回。
第三審訴訟費用由上訴人負擔。
    理  由
按對於第二審判決上訴，非以其違背法令為理由，不得為之，民事訴訟法第四百六十
七條定有明文。依同法第四百六十八條規定，判決不適用法規或適用不當者，為違背
法令。而判決有同法第四百六十九條所列各款情形之一者，為當然違背法令。是當事
人提起上訴，如依民事訴訟法第四百六十八條規定，以第二審判決有不適用法規或適
用法規不當為理由時，其上訴狀或理由書應有具體之指摘，並揭示該法規之條項或其
內容。若係成文法以外之法則，應揭示該法則之旨趣。倘為司法院解釋、或本院之判
例，則應揭示該判解之字號或其內容。如以民事訴訟法第四百六十九條所列各款情形
為理由時，其上訴狀或理由書，應揭示合於該條款之具體事實。上訴狀或理由書如未
依此項方法表明，或其表明者，顯與上開條文規定之情形不合時，即難認已對第二審
判決之違背法令有具體之指摘，其上訴自難認為合法。本件上訴人對第二審判決提起
上訴，雖以該判決違背法令為由，惟核其上訴理由狀所載內容，係就原審取捨證據、
認定事實及解釋契約之職權行使，指摘其為不當，而非具體表明原判決有何不適用法
規或適用法規不當之情形，並揭示該法規之條項或其內容，及合於民事訴訟法第四百
六十九條所列各款之事實，難認對該判決之如何違背法令已有具體之指摘，依首揭說
明，應認其上訴為不合法。又上訴人向被上訴人購買之地下第二層編號八之停車位，
停車並無障礙，小客車可順利迴轉、倒轉開出該停車場，另系爭房屋浴室門較外面門
矮，非屬結構性問題，且該地下二層停車場車道出入口旁之牆面現狀與原設計圖大致
相符，上訴人所稱停車場、浴室門之瑕疵，尚屬輕微等情，為原審合法確定之事實，
則原審認上訴人不得以該些微瑕疵主張解除契約，僅得請求減少價金，且就減少後應
給付之價金無主張同時履行抗辯之餘地，自不違背法令，附此敘明。
據上論結，本件上訴為不合法。依民事訴訟法第四百八十一條、第四百四十四條第一
項、第九十五條、第七十八條，裁定如主文。
中      華      民      國     九十     年     十一     月     十六     日
                              最高法院民事第八庭
                                  審判長法官  吳  啟  賓
                                        法官  高  孟  焄
                                        法官  許  朝  雄
                                        法官  謝  正  勝
                                        法官  陳  淑  敏
      右正本證明與原本無異
                                              書  記  官
中      華      民      國     九十     年     十二     月      五      日


司法院資訊處製作；財團法人民間司法改革基金會備份。
